【裁判字號】    99,訴,440
【裁判日期】    991130
【裁判案由】    損害賠償
【裁判全文】
臺灣桃園地方法院民事判決               99年度訴字第440號
原      告  千附實業股份有限公司
法定代理人  徐志宏
訴訟代理人  謝昀蒼
            郭俊銘
被      告  鑫瑞成實業有限公司
法定代理人  劉紋秀
訴訟代理人  彭志傑律師
被      告  長鴻營造股份有限公司
法定代理人  張淑娟
訴訟代理人  林尚明
            蔡正廷律師
複  代理人  林正疆律師
上列當事人間請求損害賠償事件，本院於民國99年11月1 日言詞
辯論終結，判決如下：
    主  文
原告之訴及假執行之聲請均駁回。
訴訟費用由原告負擔。
    事  實  及  理  由
甲、原告起訴主張，原告前於民國97年11月間向被告鑫瑞成實業
    有限公司（下稱鑫瑞成公司）購買緊急發電機及發電機排煙
    淨化器等設備共3 套，以供「新竹市第十七村、第十八村、
    第十九村新建統包工程契約」（下稱系爭工程）使用，經雙
    方於99年11月4 日簽訂採購契約（下稱系爭採購契約）及訂
    購單；嗣上開設備於97年11月24日入場，並於98 年7月間通
    過新竹市消防局消防安全設備檢查後，原告即付清全部價款
    。詎被告鑫瑞成公司於98年11月19日委派發電機原廠即訴外
    人大同股份有限公司（下稱大同公司）人員進行上開設備之
    驗收前測試時，竟發現放置於系爭工程所建之新竹市○○街
    1 號大廈地下室1 樓乙區之發電機設備（規格：750KW 、
    380/220V、1424A ，製造號碼：G ：00000000 E：MTU
    12V2000Ｚ00 000000000，下稱系爭發電機），出現引擎體破
    兩個大洞以及油箱殼破裂、左四缸之連桿斷掉、右四及左四
    缸活塞破損、引擎上方中間積水，防音罩廂面右側有引擎體
    之碎片約5 塊，9 支油廂殼固定螺絲散落等嚴重損毀狀態。
    其後原告業主即系爭工程統包商之一之訴外人浩漢忠孝工程
    股份有限公司（下稱浩漢忠孝公司）為免影響工程進度，遂
    代為訂購新臺幣（下同）3,115,000 元之發電機引擎1套 ，
    並逕行自應給付原告之工程款中扣除此價款，另原告亦墊付
    發電機拆除及重新安裝費用701,000 元，故原告損失合計即
    為3,816,000 元。嗣經原告於98年12月間委託台北市機械技
    師公會鑑定系爭發電機爆缸事故之結果，該事故除肇因於被
    告鑫瑞成公司未依設備材料送審規範規定裝設乾式空氣濾清
    器之進氣設備，進氣口亦未裝置防止水份滲入之安全防護設
    施外，被告即系爭工程統包商之一之長鴻營造工程股份有限
    公司（下稱長鴻公司）就系爭工程之建築物結構本身銜接界
    面設計錯誤，致發電機通氣口安裝位置過低，有雨水滲入問
    題，且通氣口基礎未設計排水，又低於綠帶之地表高程，於
    下雨造成積水後，水沿著進氣管滴到發電機隔音箱殼頂端，
    亦為造成系爭發電機爆缸損壞之部分原因。是以，被告鑫瑞
    成公司未依系爭採購契約第5 條第1 項及第3 項之約定，供
    應符合送審規範之發電機，並配合業主完成驗收作業，致生
    系爭發電機之上開事故，顯有不完全給付及給付缺少所保證
    品質之物之瑕疵，原告自得依民法第227 條及第360 條之規
    定，請求被告鑫瑞成公司賠償原告上開損失；另被告長鴻公
    司依其建築專業，就安裝系爭發電機之發電機室有上開排水
    設計及施作不當，致生系爭發電機損毀結果，原告亦得依民
    法第184 條第1 項之規定，請求其賠償原告損害；被告間之
    賠償責任，則應成立不真正連帶關係。為此，爰依法提起本
    件訴訟等語。並為訴之聲明：(1)被告鑫瑞成公司應給付原告
    3,816,000 元及自起訴狀繕本送達翌日起至清償日止按週年
    利率5%計算之利息。(2)被告長鴻公司應給付原告3,816,000
    元及自起訴狀繕本送達翌日起至清償日止按週年利率5 % 計
    算之利息。(3)前二項債務，如其中任一項被告已履行給付時
    ，他項被告於該被告履行給付範圍內同免責任。(4)原告願供
    擔保，請准宣告假執行。
乙、被告鑫瑞成公司以：被告鑫瑞成公司業依系爭採購契約之約
    定交付買賣標的物予原告，並經原告驗收無誤而付訖價金，
    且被告僅單純銷售系爭發電機，未含發電機之安裝及相關設
    施之工程施工；又造成雨水侵入之原因，實係系爭工程之機
    房新鮮空氣進氣系統未做外水入侵防制，導致大雨積水，由
    室外緊貼地面安裝之軸流風機入口處流經風管，再從地下室
    機房上方處流入發電機消音箱頂部沿鐵板縫隙及原告擅自將
    鐵板切割配管之大孔流入發電機設備，加以原告操作人員未
    做檢查以排除異常即冒然啟動系爭發電機，始造成爆缸之嚴
    重後果，故系爭發電機爆缸之責任歸屬，與被告鑫瑞成公司
    無涉。至原告提出之送審內容即文件審驗申請單所附之設備
    、材料比較表，其申請單位為「長鴻營造、浩漢忠孝、陳信
    樟建築師共同投標團隊」，與被告送審之資料為「750kw 緊
    急用柴油引擎發電機規格說明及圖說」不同，故原告所提出
    之送審內容僅為送審單位對業主即國防部總政治作戰局應負
    之契約義務，非被告鑫瑞成公司之義務。又被告所交付之系
    爭發電機，已依系爭採購契約裝設乾式空氣濾清器，原告提
    出之鑑定報告竟載被告未為提供。且關於發電機之進氣及排
    氣系統，係規定排氣管於室外出口處應具防風雨侵入管內之
    設備，進氣系統亦僅須裝設乾式空氣濾清器；況系爭發電機
    屬屋內型，並由全罩式防音箱包封，故發電機空氣濾清器係
    吸入由消音箱側孔流入箱內之機房空氣，而非直接接管吸入
    戶外之空氣，則防風雨侵入之功能本應由機房設施所提供等
    語，資為抗辯。並為答辯聲明：駁回原告之訴及假執行之聲
    請。如受不利判決，被告鑫瑞成公司願供擔保請准宣告免假
    執行。
丙、被告長鴻公司則以：被告長鴻公司前與訴外人浩漢忠孝公司
    、陳信樟建築師事務所共同投標承攬系爭工程，並於95年5
    月9 日與新竹市政府簽訂「新竹市第十七村、第十八村、第
    十九村新建統包工程契約」（下稱系爭工程契約），而原告
    為訴外人浩漢忠孝公司之分包商，監造則由業主委由向度聯
    合建築師事務所為之。又依系爭工程契約之共同投標協議書
    所示，被告長鴻公司係承攬土建項目，系爭工程所有之圖面
    及設計均係由陳信樟建築師事務所負責，則原告所稱機房應
    設計排水系統而未設計是否屬實，均與被告長鴻公司無涉，
    另系爭工程中之電氣工程、空調工程、衛生給排水、消防工
    程，則均由訴外人浩漢忠孝公司所負責。訴外人浩漢忠孝公
    司既負責統包機電工程、排水工程（即含景觀夾層排水配管
    、開孔及修補），則系爭發電機之安裝及其應注意之事項、
    排水設施未符合機房要求等，自應由訴外人浩漢忠孝公司負
    責，與被告長鴻公司無關。況訴外人浩漢忠孝公司將系爭發
    電機之工程轉發包予原告承作，渠等均係機電工程之專業廠
    商，如原告發現未有排水設計、安置發電機之位置高度不夠
    或被告鑫瑞成公司所交付之發電機未符送審規範等情形時，
    即應向訴外人浩漢忠孝公司反應，然原告疏未注意，已未盡
    善良管理人之注意義務。再觀諸原核定機電圖說之編號E11-
    02緊急發電機室配置設計平面圖所示，發電機之進氣風機原
    應設置於室內，而原告竟將進氣風機設置於系爭發電機機房
    地下室頂版上之室外，且現場設於室外之進氣機，採直通無
    隔絕雨水侵入方式設置，顯未按圖施作；原告縱欲就系爭發
    電機之進氣風機變更設計採室外型方式設置，亦須辦理圖說
    變更，並採取相當防護措施，即應於其底部加設排水口及相
    關導水管路，惟原告於變更施作後竟未盡事前防範及事後告
    知之責任，終致本件事故發生。反觀其餘按圖施作之發電機
    ，歷經多次颱風均未發生所謂自景觀綠帶排水雨水滲入情形
    ，故系爭發電機爆缸之責任，自應由承包機電工程之訴外人
    浩漢忠孝公司及其下包之原告負責。另原告所提鑑定報告認
    系爭發電機通氣口與建築物結構本身之介面設計不良而存在
    雨水滲入之問題，係因原告未洽設計單位辦理圖說變更，即
    任意未按圖施作所致，已如前述；且原告所提鑑定報告似未
    調閱原設計圖說及竣工圖說以為參考，又未釐清合約責任即
    景觀夾層排水係屬機電廠商合約承攬範圍，而被告長鴻公司
    就土建部分之施工，均按建築師之設計圖說施工，何以成為
    應負責任之對象，均未見鑑定報告有所交代，故不足為被告
    長鴻公司有侵權行為之證據等語，資為抗辯。並為答辯聲明
    ：駁回原告之訴及假執行之聲請。如受不利判決，被告長鴻
    公司願供擔保請准宣告免假執行。
丁、得心證之理由：
一、原告所主張其前於97年11月間向被告鑫瑞成公司購買緊急發
    電機及發電機排煙淨化器等設備共3 套，以供系爭工程使用
    ，雙方並於99年11月7 日簽訂系爭採購契約及訂購單；嗣上
    開設備於97年11月24日入場，並於98年7 月間通過新竹市消
    防局消防安全設備檢查，原告即付清全部價款。然被告鑫瑞
    成公司於98年11月19日委派發電機原廠即訴外人大同公司人
    員進行上開設備之驗收前測試時，發現系爭發電機出現引擎
    汽缸體爆缸之毀損狀態。嗣原告之上包即訴外人浩漢忠孝公
    司另行花費3,115,000 元購買新發電機引擎，並自應付原告
    工程款中逕予扣除等事實，有系爭採購契約、採購單、報價
    單、新竹市消防局98年7 月7 日局消預字第0980005323號函
    、向度建築師事務所98年11月20日工地備忘錄、系爭工程契
    約書各1 份、支票1 紙附卷可稽（均為影本，見本院卷第10
    頁至第14頁、第16頁、第134 頁至第138 頁、第199 頁），
    並為被告所不爭執（另見本院99年5 月31日言詞辯論筆錄，
    本院卷第178 頁背面至第180 頁），已足堪信為真實。
二、本件兩造主要爭執之事項而應首予審究者，厥為系爭發電機
    所發生之上開毀損結果，究係因何人之行為所導致？經查，
    原告曾於98年12月14日委託台北市機械技師公會鑑定系爭發
    電機本件爆缸事故之原因，其鑑定結果略以：「1.…由於建
    築物結構本身之銜接介面設計錯誤導致發電機通氣口安裝位
    置過低而存在雨水滲入之問題。通氣口之基礎未設計排水且
    低於綠帶之地表高程，一旦下雨造成積水則水沿著進氣管滴
    到柴油引擎發電機隔音箱機殼頂端。土建設計及施工單位應
    負責造成柴油引擎發電機損壞該部分之責任。2.柴油引擎發
    電機之設備供應商鑫瑞成實業有限公司未依契約規定裝設乾
    式空氣濾清器之設備，且進氣口未裝置防止水份滲入之安全
    防護設施。分析：依契約規定須裝設乾式空氣濾清器，因此
    柴油引擎發電機之空氣濾清器本身理應裝置殼套保護…否則
    一有滲水到空氣濾清器，水份會經由進氣口吸至柴油引擎發
    電機之氣缸內，而造成引擎液壓縮。…鑫瑞成公司實業有限
    公司應負責造成柴油引擎發電機損壞該部分之責任…3.柴油
    引擎發電機本身隔音箱機殼之接縫處均應塗防水膠保護以達
    防水效果，一旦由屋外滴水至發電機外殼才不至於直接滲入
    空氣濾清器再流入引擎的氣缸內損害發電機。分析：…負責
    水電工程的安裝廠商千附實業股份有限公司雖然設備及管路
    均依工程慣例施工，但未將隔音箱機殼之接縫處塗上防水膠
    保護以達防水效果，剛巧建築物漏水經由柴油引擎發電機隔
    音箱滲入而損壞設備，若塗防水膠屬於二次施工之工作範圍
    ，則千附未塗防水膠亦應負該部分施工不周全之責任…。」
    等語，有台北市機械技師公會98年12月15日（98）北機技9
    建字第221 號鑑定報告書影本乙份在卷可參（見本院卷第25
    頁至第35頁）。
三、本院審酌作成上開鑑定報告之技師係屬台北市機械技師公會
    所屬會員，有其機械方面之專門知識，又係親至現場鑑定，
    與兩造復無何利害關係，則上開鑑定報告所述關於：1.建築
    物結構本身銜接介面之問題，導致發電機通氣口安裝位置過
    低，通氣口之基礎未設計排水且低於綠帶之地表高程，一旦
    下雨造成積水則水沿著進氣管滴到柴油引擎發電機隔音箱機
    殼頂端。2.系爭發電機未裝設乾式空氣濾清器；且進氣口未
    裝置防止水份滲入之安全防護設施。3.系爭發電機本身隔音
    箱機殼之接縫處均應塗防水膠保護以達防水效果，一旦由屋
    外滴水至發電機外殼才不至於直接滲入空氣濾清器再流入引
    擎的氣缸內損害發電機，而系爭發電機隔音箱機殼之接縫處
    卻未塗防水膠等造成系爭發電機損壞之原因部分，本院認為
    應屬客觀可信。然上開鑑定報告之鑑定人並未提出何依據或
    審驗全部相關契約，即逕自認定建築物結構本身之銜接介面
    「設計錯誤」導致發電機通氣口安裝位置過低、被告鑫瑞成
    公司「未依契約規定」裝設乾式空氣濾清器之設備等事實部
    分及其因此而作出歸責對象之結論部分，本院則認為已逾越
    機械技師之專業知識範圍，於鑑定時又未查證相關證據資料
    ，自不足採信。
四、次就上開可予採信之系爭發電機損壞原因：1.建築物結構本
    身銜接介面有問題，導致發電機通氣口安裝位置過低，通氣
    口之基礎未設計排水且低於綠帶之地表高程，一旦下雨造成
    積水則水沿著進氣管滴到柴油引擎發電機隔音箱機殼頂端。
    2.系爭發電機未裝設乾式空氣濾清器；且進氣口未裝置防止
    水份滲入之安全防護設施。3.系爭發電機本身隔音箱機殼之
    接縫處均未塗防水膠保護以致不能達防水效果等，究竟係可
    歸責兩造何方之行為所致乙節，則須就各被告之部分予以分
    項論述。
五、就被告鑫瑞成公司方面：
（一）被告鑫瑞成公司係出售系爭發電機予原告之廠商，其對原
      告所負之契約義務並不包含系爭發電機之安裝及相關工程
      之施工，此依系爭採購契約前言及第3 條第2 項第2 款有
      關：「…就甲方（即原告）向乙方（即被告鑫瑞成公司）
      購買…」、「乙方負責至堆高機可抵達之地面為限。不含
      螺栓固定工程及人力搬運至定位…。」之約定內容可得而
      知（見本院卷第9 頁正面），且亦為原告所不爭執（見本
      院99年5 月31日、99年6 月28日言詞辯論筆錄，本院卷第
      179 頁背面、第216 頁背面）則就前開系爭發電機損壞原
      因中所述之「建築物結構本身銜接介面有問題，導致發電
      機通氣口安裝位置過低，通氣口之基礎未設計排水且低於
      綠帶之地表高程」以及「系爭發電機進氣口未裝置防止水
      份滲入之安全防護設施」、「系爭發電機本身隔音箱機殼
      之接縫處未塗防水膠保護以達防水效果」等損害原因部分
      ，自難歸責於被告鑫瑞成公司。
（二）其次，依系爭採購契約第1 條之約定亦可得知原告向被告
      鑫瑞成公司購買之產品名稱、規格及數量均以其附件所示
      之採購單、報價單為準，並有系爭採購單、報價單可參（
      見本院卷第12頁、第13頁），而被告鑫瑞成公司已依系爭
      採購單、報價單之規格、數量出貨予原告，並經原告簽收
      無誤之事實，則有被告鑫瑞成公司提出之750kw 緊急用柴
      油引擎發電機規格說明及圖說（均為影本，見本院卷第53
      頁至第117 頁）、交貨明細表簽收單影本1 紙（見本院卷
      第198 頁）等在卷可參；加以系爭發電機亦經內政部審核
      認可，有內政部消防安全設備審核認可書影本附卷足憑（
      見本院卷第119 頁至第121 頁），且原告亦據以給付全部
      買賣價金無訛，前亦認定。綜上足以推知被告鑫瑞成公司
      已依系爭採購單之約定給付完畢，且其給付內容並無不完
      全或有何瑕疵可言。是上開鑑定報告所指系爭發電機未裝
      設乾式空氣濾清器之部分，核即無從歸究被告鑫瑞成公司
      ；況被告鑫瑞成公司就其有裝設乾式空氣濾清器之部分，
      亦提出照片影本乙紙為證（見本院卷第122 頁），則上開
      鑑定報告就此部分所指，自更難認與事實相符。
（三）至原告所提出之系爭工程監造單位審核之文件審驗申請單
      所附之設備、材料比較表中雖有記載：(7)進氣及排氣設備
      ：A.進氣口裝設乾式空氣濾清器，排氣系統裝設消音器及
      排氣管至屋外，排氣管裝在屋內部分，加裝保溫材料，出
      口處有防風雨侵入管內之設備等語（影本見本院卷第17頁
      、第19頁）。然此文件審驗申請單係系爭工程契約之承攬
      人即共同得標之被告長鴻公司、外人浩漢忠孝公司、陳信
      樟建築師事務所送請監造單位審核比對所用者，亦即此係
      上開承攬人欲求符合系爭工程契約約定之標準所用，自非
      得以之為僅單純出售系爭發電機之被告鑫瑞成公司對原告
      所應負之契約責任。原告據此主張被告鑫瑞成公司未依上
      開設備、材料比較表之規定裝設乾式空氣濾清器之進氣設
      備，容有誤會，並不足採。
（四）基上所陳，系爭發電機之毀損原因，實非被告鑫瑞成公司
      之行為所導致，故無法歸責予被告鑫瑞成公司，堪可認定
      明確。
六、就被告長鴻公司方面：
（一）被告長鴻公司係與訴外人浩漢忠孝公司、陳信樟建築師事
      務所共同投標承攬系爭工程，並於95年5 月9 日與新竹市
      政府簽訂系爭工程契約，而依系爭工程契約之共同投標協
      議書所示，被告長鴻公司係承攬土建項目，系爭工程所有
      之圖面及設計均係由陳信樟建築師事務所負責，訴外人浩
      漢忠孝公司則負責系爭工程中之機電與排水工程，而系爭
      工程中之發電設備係屬於機電工程，並係由訴外人浩漢忠
      孝公司轉包予原告施作等事實，除為兩造所不爭執外，並
      有前述文件審驗申請單及系爭工程契約主文、共同投標協
      議書在卷可稽（均為影本，見本院卷第17頁、第134 頁至
      第141 頁），並為原告所不爭執（見本院99年5 月31日言
      詞辯論筆錄，本院卷第180 頁正面），足堪信為真實。被
      告長鴻公司既僅負責系爭工程中之土建工程，則就前開系
      爭發電機損壞原因中所述之「系爭發電機未裝設乾式空氣
      濾清器；且進氣口未裝置防止水份滲入之安全防護設施」
      、「系爭發電機本身隔音箱機殼之接縫處均未塗防水膠保
      護以達防水效果」等損害原因部分，自難歸責於被告長鴻
      公司。
（二）次查，被告長鴻公司固係負責系爭工程中之土建項目，故
      就系爭工程中之景觀工程部分為被告長鴻公司所負責施工
      ，而系爭發電機安裝位置之地表部分，亦確有綠帶之景觀
      工程。然景觀工程中之排水部分，則屬於訴外人浩漢忠孝
      公司所負責之項目，則於雨天因排水不良導致雨水有滲入
      系爭發電機所在位置之部分，即難認應由被告長鴻公司負
      責。此觀系爭工程所含之緊急發電機設備此項目下，含有
      「建築開孔及修補」、「衛生給排水設備」、「雨水回收
      設備」、「暗式清潔口50∮景觀夾層排水」等細項可得而
      知，有系爭工程之詳細價目單4 紙、第二次變更設計詳細
      價目表（機電部分）6 紙附卷可稽（均為影本，見本院卷
      第223 頁至第226 頁、第259 頁至第264 頁）。且系爭工
      程之統包商於96年5 月28日所召開之統包商介面檢討會議
      中，亦確認「建築物內之雨水、排水，和景觀排放至地下
      室之排水屬浩漢廠商」乙情無誤，有此會議記錄影本1 份
      在卷可參（見本院卷第221 頁至第222 頁），益足得證。
（三）此外，系爭工程中之緊急發電機係設計為應設置於發電機
      室內，並未超過結構體以外，然轉包自訴外人浩漢忠孝公
      司此項工程之原告卻將系爭發電機之進氣風機設置於室外
      ，明顯與設計圖說不符，有緊急發電機（二）設計平面圖
      1 紙、緊急發電機室（一）配置平面圖、剖面示意圖、緊
      急發電機室（二）配置平面圖、剖面示意圖及緊急發電機
      室（三）剖面示意圖共3 紙在卷可佐（均為影本，見本院
      卷第142 頁、第173 頁至第175 頁）。原告就此亦陳述略
      以系爭工程之地下室總共有3 部發電機，其他兩部空間較
      大，故原告有依規定將進氣風機裝設在地下室之頂板，出
      問題之系爭發電機因為空間太小，故原告經訴外人浩漢忠
      孝公司與監造單位溝通後，將進氣風機裝在1 樓室外底板
      等語（見本院99年5 月31日言詞辯論筆錄，本院卷第180
      頁）。參諸系爭發電機之損壞原因係進氣風機通氣口安裝
      位置過低，通氣口之基礎又未設計排水且低於綠帶之地表
      高程，致下雨之積水侵入所致。而原告為施作安裝系爭發
      電機之廠商，就此結果應有其專業上之認知與得預防之能
      力，然原告未採取有效之防範措施，例如將現場進氣口裝
      設高於積水位之導風管、將進風口裝設防雨型格柵，以有
      效斷水；且即使原告未此所為，亦可採取在通氣口外地面
      之積水處設置落水頭及排水管設施，以將積水排除，同能
      產生斷水效果。然原告及負責排水工程之訴外人浩漢忠孝
      公司均未為上開預防措施，則本件系爭發電機因外水侵入
      而產生之損壞結果，自應歸究於原告未按圖施作，將系爭
      發電機之進氣風機變更安裝於室外；復於變更此施作後，
      未依其專業能力採取適當之預防措施所導致。此由原告所
      施作之其餘兩部緊急發電機按圖施作，安裝於室內，故迄
      今均未發生類似系爭發電機本件事故乙節觀之，更加明確
      ，堪以認定無誤。
七、按因可歸責於債務人之事由，致為不完全給付者，債權人得
    依關於給付遲延或給付不能之規定行使其權利。因不完全給
    付而生前項以外之損害者，債權人並得請求賠償；買賣之物
    ，缺少出賣人所保證之品質者，買受人得不解除契約或請求
    減少價金，而請求不履行之損害賠償；出賣人故意不告知物
    之瑕疵者亦同，民法第227 條、第360 條固有明文。然本件
    被告鑫瑞成公司所出賣予原告之系爭發電機並不能證明有何
    不完全給付之事由，其品質亦難認有何原告主張之瑕疵，前
    已述及，則原告依上開法律規定，請求被告鑫瑞成公司應賠
    償其本件損害，於法殊有未合，委無足採。再按因故意或過
    失，不法侵害他人之權利者，負損害賠償責任。故意以背於
    善良風俗之方法，加損害於他人者亦同，民法第184 條第1
    項固亦有明文。然本件系爭發電機所生之損害結果，並非被
    告長鴻公司之行為所導致，不能歸責於被告長鴻公司等情，
    亦經認定如前，則原告遽依上揭法律規定，請求被告長鴻公
    司賠償，於法仍有不符，同無足採。
八、從而，原告依民法第227 條、第360 條、第184 條第1 項之
    規定，請求被告鑫瑞成公司給付原告3,816,000 元及自起訴
    狀繕本送達翌日起至清償日止按週年利率5%計算之利息及請
    求被告長鴻公司為相同給付內容，並主張被告鑫瑞成公司與
    被告長鴻公司上開債務為不真正連帶債務，均為無理由，應
    予駁回。
九、本件事證已臻明確，兩造其餘攻擊或防禦方法及未經援用之
    證據，經本院斟酌後，認為均不足以影響本判決之結果，自
    無再逐一詳予論駁之必要，併此敘明。
十、本件原告之訴既經駁回，其假執行之聲請已失所附麗，應併
    駁回之。
據上論結，本件原告之訴為無理由，依民事訴訟法第78條，判決
如主文。
中    華    民    國    99    年    11    月    30    日
              民事第二庭    法  官  張震武
以上正本係照原本作成
如對本判決上訴，須於判決送達後20日內向本院提出上訴狀
中    華    民    國    99    年    11    月    30    日
                            書記官  顏伯儒

司法院資訊處製作；財團法人民間司法改革基金會備份。
